

MICO HARI SYAHGITA

Alamat : Tarik, Sidoarjo, Jawa Timur : +(62) 858-9518-8073 No.HP : Micohari0@gmail.com

Email

LinkedIn: www.linkedin.com/in/micoharisyahqita

TENTANG SAYA

Saya seorang profesional di bidang IT Security dengan pengalaman bekerja di Security Operations Center (SOC), serta memiliki latar belakang sebagai IT Support. Terbiasa melakukan monitoring keamanan, analisis insiden, troubleshooting sistem, dan maintenance perangkat IT. Mampu bekerja secara tim maupun individu dengan fokus pada ketelitian, penyelesaian masalah, dan peningkatan keamanan sistem informasi.

PENGALAMAN

IT Security

Oktober 2024 - Sekarang

Bank Jatim - Surabaya, Jawa Timur Full-time (On-site)

- Bekerja di Security Operations Center (SOC) untuk memantau, menganalisis, dan menanggulangi potensi ancaman keamanan siber.
- Melakukan monitoring real-time terhadap log, event, dan trafik jaringan menggunakan SIEM.
- Membantu investigasi insiden keamanan, analisis forensik, serta penyusunan laporan keamanan.
- Mengimplementasikan kebijakan keamanan TI serta mendukung kepatuhan terhadap regulasi internal maupun eksternal

IT Support

Juli 2023 – September 2023

Grand Inna Tunjungan Hotel - Surabaya, Jawa Timur Kontrak, 3 Bulan

- Memberikan dukungan teknis harian untuk perangkat keras, perangkat lunak, dan jaringan internal hotel.
- Melakukan maintenance & repair perangkat komputer, printer, serta sistem penunjang operasional.
- Membantu tim IT dalam troubleshooting jaringan, konfigurasi perangkat, serta peningkatan kinerja sistem.
- · Mendukung sistem Accounts Receivable (AR) dan memastikan aplikasi berjalan dengan optimal.

PENDIDIKAN

Universitas Muhammadiyah Sidoarjo

Juni 2019 - Mei 2023

Teknik Informatika

- Aktif menjadi relawan membuat aplikasi dalam program wisata Coban Binangun dan telah sukses menjalankan beberapa event sebagai divisi dokumentasi publikasi.
- Merancang dan mengembangkan aplikasi Android sederhana untuk mendukung aktivitas penjualan booth.

INFORMASI TAMBAHAN

- Keterampilan Teknis: Microsoft Office, Web Development, Programming, Automation Spreadsheets.
- Sertifikasi: Security Operation Center (Inixindo Jogja).
- Harapan: Ilustration, UI/UX, Social Media Marketing, Business Development, Copywriting.